臺灣高等法院刑事裁定
109年度抗字第63號
抗  告  人  
即  受刑人  CHUA YIK KENG





上列抗告人即受刑人因聲請定其應執行刑案件，不服臺灣桃園地
方法院中華民國108年12月16日裁定（108年度聲字第4543號），
提起抗告，本院裁定如下：
    主  文
抗告駁回。
    理  由
一、原裁定意旨略以：原審法院為抗告人即受刑人CHUA YIK KEN
    G 所犯如附表所示之罪之犯罪事實最後判決之法院，且如附
    表所示各罪確均係附表編號1所示之判決確定前所犯，並俱
    經各該法院分別判決判處如附表所示之刑確定，有各該案件
    刑事判決及本院被告前案紀錄表等文件在卷可考，檢察官聲
    請定其應執行之刑，經核尚無不合。又本件受刑人所犯如附
    表編號1、2所示之罪，曾經臺灣高等法院臺南分院108年度
    聲字第864號裁定定應執行有期徒刑2年10月，法院定應執行
    刑，不得逾越刑法第51條第5款所定法律之外部界限，即不
    得重於附表編號1至3所示各罪宣告刑之總和，亦應受內部界
    限之拘束，即不得重於附表編號3加計附表編號1、2所定應
    執行刑之總和。準此，審酌受刑人如附表所示之詐欺犯行，
    均屬相同之犯罪類型，其責任非難重複程度較高，是受刑人
    所犯如附表所示之罪，應合併定其應執行刑為有期徒刑3年4
    月等語。
二、抗告意旨略以：抗告人所犯之詐欺罪為107年6月25日至29日
    短期間內所犯，因檢察官分別起訴始分別審判，難謂無影響
    ，原裁定未就行為態樣、時間整體觀察，難謂與內部界限之
    公平原則無違。同案被告GAN WEI QING顏偉慶是抗告人上手
    ，合併定應執行刑僅為2年，對於最低階層的抗告人顯然不
    公。此外，抗告人已被判決宣告驅逐出境，對臺灣社會已無
    危害，懇請鈞院撤銷原裁定，從輕酌定執行刑等語。
三、按法律上屬於自由裁量之事項，並非概無法律性之拘束。法
    院就自由裁量權之行使，除不得逾越法律所規定範圍之外部
    性界限外，尚應受比例原則、公平正義原則之規範，謹守法
    律秩序之理念，體察法律之規範目的，使其結果實質正當，
    合於裁量之內部性界限，俾與立法本旨相契合。刑法第51條
    第5 款規定數罪併罰，宣告多數有期徒刑者，應於各刑中之
    最長期以上，各刑合併之刑期以下，定其應執行之刑期，但
    不得逾30年。其就數罪併罰，固非採併科主義，而係採限制
    加重主義，就俱發各罪中，以最重之宣告刑為基礎，由法院
    參酌他罪之宣告刑，裁量加重定之，且不得逾法定之30年最
    高限制，此即外部性界限。然上揭定其應執行刑，既屬刑法
    賦予法院自由裁量之事項，其應受內部性界限之拘束，要屬
    當然。而刑法修正將連續犯、常業犯規定悉予刪除，考其立
    法目的，係基於刑罰公平原則考量，杜絕僥倖犯罪心理，並
    避免鼓勵犯罪之誤解，乃改採一行為一罪一罰。是定其刑期
    時，除仍應就各別刑罰規範之目的、輕重罪間體系之平衡、
    整體犯罪非難評價、各行為彼此間之偶發性、與被告前科之
    關聯性、各行為所侵害法益之專屬性或同一性、數罪對法益
    侵害之加重效應、罪數所反映之被告人格特性與犯罪傾向等
    ，為綜合判斷外，尤須參酌上開實現刑罰公平性，以杜絕僥
    倖、減少犯罪之立法意旨，為妥適之裁量（最高法院100 年
    度台上字第5342號判決意旨參照）。
四、查抗告人因犯如附表所示詐欺案件，先後經法院判處如附表
    所示之有期徒刑，且均分別確定在案，有各該判決書及本院
    被告前案紀錄表在卷可按，從而原審認本件聲請為正當，於
    各該刑期及曾定應執行刑總和之限制下，定其應執行之刑為
    有期徒刑3年4月，並未逾越刑法第51條第5項所定之外部界
    限，亦未逾越自由裁量之內部界限。其中抗告人所犯編號1
    詐欺罪共10罪，所犯編號2詐欺罪共4罪，前經臺灣高等法院
    臺南分院以108年度聲字第864號裁定應執行有期徒刑2年10
    月，原審加計編號3詐欺罪之有期徒刑1年2月後，僅定應執
    行刑為有期徒刑3年4月，顯已考量犯罪類型、動機、情節、
    被害人不同及行為次數等情狀後給再予相當折扣，並無抗告
    意旨所稱違反內部性界限之情事，當屬法院於個案中之職權
    行使，要與公平正義原則、比例原則均屬無違。又抗告意旨
    所稱之共犯GAN WEI QING（顏偉慶），其固經臺灣高等法院
    臺南分院以108年度聲字第921號案件定應執行刑為有期徒刑
    2年，但該定刑裁定僅包含7罪（刑期自有期徒刑8月至1年4
    月不等），與本案抗告人係共計15罪（刑期自有期徒刑1年1
    月至1年2月不等）合併定執行刑，顯然於罪數及總刑期均相
    差甚多，是抗告意旨以顏偉慶僅定刑2年而主張原裁定有違
    刑罰公平性，亦屬無據。況數罪併罰之定應執行刑，係出於
    刑罰經濟與責罰相當之考量，並非在於給予受刑人不當利益
    ，原裁定依前所述，既無違反法秩序理念規範之比例原則、
    平等原則、責罰相當原則、重複評價禁止原則等內部界限之
    情事，抗告人徒憑己意猶執前詞，指摘原裁定不當，請求重
    新從輕定其應執行刑而提起抗告，其抗告為無理由，應予駁
    回。此外，自原裁定整體觀察，理由欄第1項所示受刑人CHU
    A YIK KENG 因「毒品危害防制條例案件」，顯然是詐欺案
    件之誤繕，然並不影響原裁定之本旨，附此敘明。
據上論斷，應依刑事訴訟法第412條，裁定如主文。
中　　華　　民　　國　　109 　年　　1 　　月　　31　　日
                  刑事第二十庭  審判長法　官  王復生　
                                      法　官  陳春秋　
                                      法　官  張紹省　
以上正本證明與原本無異。
如不服本裁定，應於收受送達後五日內向本院提出抗告狀。
                                      書記官  莫佳樺
中　　華　　民　　國　　109 　年　　2 　　月　　4 　　日
附表：
編         號  1 2 3 罪         名  詐欺 詐欺 詐欺  宣　　告　　刑  有期徒刑1年2月（10罪） 有期徒刑1年1月（4罪） 有期徒刑1年2月  犯  罪  日  期  107年6月25日至107年6月29日 107年6月28日、107年6月29日 107年6月26日 偵查(自訴)機關年  度  案  號  臺南地檢107年度偵字第12302號 臺南地檢107年度偵字第18839號 桃園地檢108年度偵字第4238號 最  後  事實審 法    院       臺南地院 臺灣高等法院臺南分院       桃園地院  案    號 107年度訴字第1036號 108年度上訴字第610號 108年度審訴字第608號  判決日期     107年9月27日     108年7月31日     108年9月26日  確  定 判  決 法    院       臺南地院 臺灣高等法院臺南分院       桃園地院  案    號 107年度訴字第1036號 108年度上訴字第610號 108年度審訴字第608號  判    決確定日期     107年11月9日     108年8月26日     108年10月24日 是否為得易科罰金之案件           否          否          否   備           註  臺南地檢107年度執字第10381號 臺南地檢108年度執緝字第6574號 桃園地檢108年度執字第15410號   編號1、2經臺灣高等法院臺南分院以108年度聲字第864號裁定應執行有期徒刑2年10月確定（臺北地檢108年度執更助字第552號）